【裁判字號】    89,訴,96
【裁判日期】    890831
【裁判案由】    妨害自由等
【裁判全文】
臺灣雲林地方法院刑事判決                            八十九年度訴字第九六號
    公  訴  人  臺灣雲林地方法院檢察署檢察官
    被      告  乙○○
右列被告因妨害自由等案件，經檢察官提起公訴（八十八年度偵字第四九三六號），
本院判決如左：
    主  文
乙○○共同傷害人之身體，處有期徒刑陸月；又共同以將人鎖於汽車行李廂之方法剝
奪人之行動自由，處有期徒刑拾月。應執行有期徒刑壹年貳月。鴨嘴鉗壹支沒收。
    事  實
一、緣甲○○（另行通緝中）前因為警查獲施用毒品及非法持有槍枝，而懷疑係丙○○所密報，適丙○○於民國八十八年九月十三日上午九時許，因有事打電話給甲○○，甲○○乃於電話中叫丙○○先至雲林縣斗六市鎮○路八十七之九號統領計
    程車行等候，並另以電話通知在統領計程車行之乙○○，告以丙○○會來車行，
    若伊尚未回來，則叫丙○○等伊回來。丙○○依約於同日上午九時三十分許，騎
    自行車至統領計程車行等候甲○○。甲○○則於同日上午十時許，亦駕駛車號Ｐ
    Ｓ－８２０號計程車回到統領計程車行，尚未下車時，即要丙○○上車談話，並
    邀乙○○同行，由乙○○坐於駕駛座旁之前座，丙○○則坐於後座。甲○○遂駕
    駛上開計程車，駛至雲林縣斗六市鎮○路華豐ＫＴＶ附近產業道路旁之竹林內停
    車，甲○○下車後，便叫丙○○下車，乙○○亦跟隨下車，甲○○即質問丙○○
    是否為警方之線民，丙○○則否認之。甲○○不信，又懷疑丙○○身上藏有竊聽
    器，遂令丙○○將身上衣物全部脫下供其檢查，經檢查並無竊聽器後，甲○○乃
    命丙○○穿好衣服，另叫乙○○從駕駛座處，拿出甲○○所有之鴨嘴鉗及小菜刀
    各一把（均未據扣案），並將該鴨嘴鉗取去。甲○○再次詢問丙○○是否警方之
    線民，丙○○仍否認之，而乙○○因早已不滿丙○○平日作風，遂與甲○○基於
    共同傷害之犯意聯絡，由甲○○以前開鴨嘴鉗，來回夾住丙○○左手五根手指及
    右手姆指、食指，乙○○則以前開小菜刀之刀柄毆擊丙○○後腦二、三下，並與
    甲○○共同對丙○○之身體拳打腳踢，致丙○○受有左手五根手指、右手姆指及
    食指與頭部、臉部、後腦、兩肩及右膝等多處挫裂傷併皮下血腫等傷害。經丙○○百般哀求，甲○○仍不放過丙○○，復基於共同剝奪丙○○行動自由之犯意聯
    絡，由甲○○以鴨嘴鉗夾住丙○○之手指，命其爬入上開計程車後方之行李廂內
    ，而由乙○○將該行李廂蓋上，以此非法方法剝奪丙○○之行動自由。甲○○則
    叫乙○○將丙○○隨身攜帶之摩托羅拉行動電話一支、呼叫器二個、鎖匙一串、
    黑色皮夾二個（內有身份證、駕照）及現金新臺幣二千一百元等物品拿到車上，
    並發動車子行駛，於約十分鐘後，行駛至雲林縣古坑鄉○○路時，丙○○利用紅
    燈停車之際，方自行打開後行李廂蓋逃走並報警。甲○○見丙○○脫逃，乃將丙○○上開物品交予乙○○處理，而乙○○見丙○○之自行車仍放在統領計程車行
    ，遂將上開物品置於該車行之辦公桌上。嗣於同日下午二時三十分許，為警在上
    開車行內查獲乙○○及丙○○之上開物品。
二、案經被害人丙○○訴由雲林縣警察局斗南分局報請臺灣雲林地方法院檢察署檢察
    官偵查起訴。
    理  由
一、訊據被告乙○○，對於右揭時、地由其與同案被告甲○○分持小菜刀及鴨嘴鉗，
    共同對告訴人丙○○之身體施以暴力，並對之拳打腳踢，致告訴人受有右揭傷害
    ，及同案被告甲○○命令告訴人爬進上開計程車之後車廂，再由被告乙○○將車
    廂蓋上，共同剝奪告訴人之行動自由，約經過十分鐘後，由告訴人自行逃脫，被
    告乙○○則在統領計程車行為警查獲等情坦承不諱，核與告訴人於警訊及本院審
    理時所指訴之情節大致相符，足認被告乙○○之自白與事實相符而可採信。此外
    ，復有贓物認領保管收據及診斷證明書各一紙附卷可稽。本件事證明確，被告乙○○上開犯行堪以認定。
二、核被告乙○○所為，係犯刑法第二百七十七條第一項之普通傷害罪及同法第三百
    零二條第一項之以非法方法剝奪他人行動自由罪。其先後多次對告訴人施以暴力
    之舉動，係基於同一普通傷害之犯意接續為之，為接續犯。其與同案被告甲○○
    就上開犯行均有犯意之聯絡及行為之分擔，均為共同正犯。又被告所犯上開二罪
    ，犯意各別，犯罪構成要件不同，應分論併罰之。爰審酌被告乙○○因不滿告訴
    人之平日作風，即借機與同案被告甲○○共同出手傷害告訴人，致告訴人受傷多
    處，並與同案被告甲○○令告訴人脫除身上之衣物，使告訴人毫無尊嚴可言，且
    不顧告訴人百般哀求，仍將告訴人鎖於後車廂，若非告訴人自行脫逃，後果將難
    以設想，及其使用小菜刀、拳腳傷害告訴人後，復將告訴人鎖於後車廂之犯罪手
    段，足令人產生極大之恐懼，被告乙○○與同案被告甲○○、告訴人又均係相識
    之朋友，被告二人竟不顧情面，使用上開非法之手段侵害告訴人之法益，足見被
    告二人惡性重大，而被告乙○○尚未與告訴人達成民事和解，告訴人亦未原諒被
    告，惟念及被告乙○○犯後坦承犯行，尚有悔悟，態度尚佳，而上開犯行均為同
    案被告甲○○所主導，被告乙○○僅係臨時起意參與，惡性較輕等一切情狀，分
    別量處如主文所示之刑，並定其應執行刑，以資懲儆。
三、同案被告甲○○用供傷害告訴人及剝奪告訴人行動自由之鴨嘴鉗一支，為同案被
    告甲○○所有，雖未據扣案，亦不能證明業已滅失，應依刑法第三十八條第一項
    第二款規定宣告沒收。至被告乙○○用供毆打告訴人之小菜刀一支，雖為被告甲○○所有，惟為被告乙○○丟棄，業據其於警訊時供明在卷，顯已滅失，且非違
    禁物，爰不另為沒收之諭知。
據上論斷，應依刑事訴訟法第二百九十九條第一項前段，刑法第二十八條、第二百七
十七條第一項、第三百零二條第一項、第五十一條第五款、第三十八條第一項第二款
，罰金罰鍰提高標準條例第一條前段，判決如主文。
本案經檢察官徐維嶽到庭執行職務。
中      華      民      國      八十九      年    八    月    三十一    日
                                        臺灣雲林地方法院刑事第一庭
                                            審判長法官  唐光義
                                            法      官  林秋火
                                            法      官  廖國勝
右正本證明與原本無異。
如不服本判決，應於判決送達後十日內向本院提出上訴狀( 應附繕本 )。
                                            書  記  官  顏錦清
中      華      民      國      八十九      年    九    月      一      日
附錄本案論罪科刑法條全文：
刑法第二百七十七條第一項：
傷害人之身體或健康者，處三年以下有期徒刑、拘役或一千元以下罰金。
刑法第三百零二條第一項：
私行拘禁或以其他非法方法，剝奪人之行動自由者，處五年以下有期徒刑、拘役或三
百元以下罰金。


司法院資訊處製作；財團法人民間司法改革基金會備份。
